臺灣臺北地方法院刑事裁定　　　　　　100 年度聲字第1955號
聲　請　人　臺灣臺北地方法院檢察署檢察官
被　　　告　吳泓哲
上列被告因違反毒品危害防制條例案件（100年度聲沒字第321號
、99年度毒偵字第4248號），聲請人聲請單獨宣告沒收（100 年
度聲字第1955號），本院裁定如下：
    主  文
扣案之含有第二級毒品甲基安非他命成分之白色透明結晶體壹包
（淨重零點壹貳零公克、驗餘淨重零點壹貳貳捌公克）沒收銷
毀之。
    理  由
一、聲請意旨略以：被告吳泓哲於民國99年12月6 日為警採尿前
    回溯96小時內某時，在新北市中和區某處施用第二級毒品甲
    基安非他命（聲請書誤載為安非他命），經警於同日查獲其
    隨身攜帶第二級毒品甲基安非他命1 小包（淨重0.13公克）
    及第三級毒品愷他命1 小包（淨重0.10公克），嗣因其施用
    毒品部分，經本院裁定觀察、勒戒後，認無繼續施用之傾向
    ，並經臺灣臺北地方法院檢察署檢察官為不起訴處分確定在
    案，然上開扣案之毒品，業經鑑定為第二級毒品甲基安非他
    命（聲請書誤載為安非他命），有交通部民用航空局航空醫
    務中心毒品鑑定書附卷可稽，爰依毒品危害防制條例18條第
    1項前段規定，聲請宣告沒收銷燬（聲請書漏未聲請銷燬）
    等語。
二、按甲基安非他命為毒品危害防制條例第2條第2項第2款所列
    之第二級毒品，而查獲之第一、二級毒品及專供製造或施用
    第一、二級毒品之器具，不問屬於犯人與否，沒收銷燬之，
    毒品危害防制條例第18條第1 項前段定有明文。又違禁物得
    單獨宣告沒收，刑法第40條第2 項定有明文；若案件經不起
    訴處分者，應由檢察官聲請法院以裁定沒收之，亦經司法院
    18年院字第67號著有解釋在案。
三、經查：
  (一)被告於99年12月6日下午5時40分許，為警查獲後，經警採尿
    起回溯96小時內之某時，在不詳處所，施用第二級毒品甲基
    安非他命之事實，有臺北市政府警察局保安警察大隊執行拘
    提逮捕通知本人、親友通知書、臺北市政府警察局偵辦毒品
    案件尿液檢體委驗單及臺灣尖端先進生技醫藥股份有限公司
    99年12月17日濫用藥物檢驗報告附卷可稽，而被告前開遭查
    獲時所扣得之白色透明結晶體1 包（淨重0.1230公克、驗餘
    淨重0.1228公克），經送交通部民用航空局航空醫務中心鑑
    定結果，確認為第二級毒品甲基安非他命乙節，亦有自願受
    搜索同意書、搜索扣押筆錄、扣押目錄表、交通部民用航空
    局航空醫務中心99年12月17日航藥鑑字第0997653 號鑑定書
    在卷可佐，是被告雖於該案（案號：臺灣臺北地方法院檢察
    署99年度毒偵字第4248號）偵查中就前開事實未予坦承，然
    被告確於99年12月6日下午5時40分許，為警查獲後，經警採
    尿起回溯96小時內之某時，在不詳處所，施用第二級毒品甲
    基安非他命之事實，應甚為灼然。至聲請書認被告於前開時
    間，係在新北市中和區某處施用毒品，此部分於卷內並無所
    據，顯係聲請書之誤載，併此敘明。又被告前即因另案施用
    毒品案件，經本院於99年11月9日以99年度毒聲字第695號裁
    定送觀察、勒戒，於100 年1月4日入法務部矯正署臺北看守
    所附設勒戒處所執行，嗣經評估後，認被告無繼續施用傾向
    而於同年2 月11日釋放出所，臺灣臺北地方法院檢察署檢察
    官乃將被告前所為之施用毒品案件（含前開99年度毒偵字第
    4248號），均一併為不起訴處分確定等節，亦有本院99年度
    毒聲字第695 號裁定、矯正署臺北看守所附設勒戒處所有無
    繼續施用毒品傾向證明書、評估紀錄表、釋放通知書、臺灣
    臺北地方法院檢察署檢察官不起訴處分書（案號：99年度撤
    緩偵字第446號、99年度毒偵字第2624、2789、4248號）、
    臺灣高等法院被告前案紀錄表附卷可考，並經本院職權調閱
    前開卷宗審核無誤。從而，被告於99年12月6日下午5時40分
    許，為警查獲後，經警採尿起回溯96小時內之某時，在不詳
    處所，施用第二級毒品甲基安非他命之案件，既經檢察官偵
    查後為不起訴處分確定，則依前揭司法院18年院字第67號解
    釋意旨，本件檢察官就扣案之含有第二級毒品甲基安非他命
    成分之白色透明結晶體1包（淨重0.1230公克、驗餘淨重0.1
    228公克），依毒品危害防制條例第18條第1項前段之規定，
    單獨聲請沒收銷毀之，自屬於法有據，應予准許。
  (二)末查，本件聲請單獨宣告沒收銷燬者，應僅有前開扣案之第
    二級毒品甲基安非他命，而不及扣案之第三級毒品愷他命1
    小包，此觀諸聲請意旨及扣案之愷他命1 小包（毛重0.29公
    克、淨重0.10公克），僅經臺北市政府警察局保安大隊以毒
    品檢驗包初步檢驗為第三級毒品愷他命，並未經交通部民用
    航空局航空醫務中心即明；又臺灣臺北地方法院檢察署99年
    度毒偵字第4248號卷內雖另有被告遭查獲之第二級毒品甲基
    安非他命1 包（毛重0.2870公克、淨重0.0870公克、驗餘淨
    重0.0865公克）及交通部民用航空局航空醫務中心99年12月
    17日航藥鑑字第0997654 號鑑定書之資料在卷，然此部分毒
    品既為另案扣押物品，且亦非本件聲請範圍，是本院自無需
    為沒收銷燬之宣告，均附此敘明。
四、依刑事訴訟法第220條，毒品危害防制條例第18條第1項前段
    ，刑法第11條、第40條第2項，裁定如主文。
中    華    民    國   100    年    9     月    7     日
                      刑事第十庭  法  官  周玉琦
以上正本證明與原本無異。
如不服本裁定，應於送達後5日內，向本院提出抗告狀。
                                  書記官  謝貽婷
中    華    民    國   100    年    9     月    7     日